# 求助陈版主：固定资产减值和非经损益问题

提问人：jayflying 时间：2023-04-11 12:48:39
请教陈版主：某公司因新的生产厂区建成，试运行基本结束后，老生产厂区全面停产，转入新厂区生产。老厂区因停产后资产闲置计提的减值准备，是否可以计入非经常性损益。是否适用这一条：“因不可抗力因素，如遭受自然灾害而计提的各项资产减值准备。”（计提的资产减值金额较大，占当年净利润的50%以上）
谢谢陈版主。期待您的回复！

回答人：chenyiwei
企业搬迁到新厂区是自主管理行为，即使是在政府的主导和推动下搬迁的，也很难说没有扩大生产规模、提升效益等自身经济利益考量，并非不可抗力因素。因此，因老厂区停产而对老厂区相关资产计提的减值准备，不属于非经常性损益。